# 合并日前的应收帐款

提问人：shihuiqiang96 时间：2016-08-19 11:02:33
麻烦问一下各位，比如有a,b两个公司，合并前不存在关联。于20x6年 7 月 1 日a公司控制b公司（非同一控制下企业合并），拥有80%股权。双方在合并日前比如20x6年 2 月 1 日，b公司对于发生在 1 月由于交易而形成的应收帐款 2000 元，计提坏账准备 100 万元，那么编制合并报表是否需要将应收帐款作为内部债权债务来处理，进行抵消。

回答人：chenyiwei
在A的合并报表层面，应作为一项与企业合并同时发生的债权债务结算交易处理，购买日及其后的合并报表中应将其作为内部债权债务予以抵销。 但要注意这里可能存在的逻辑矛盾：该笔债权债务的公允价值究竟是 200 还是 190 ？如果A的偿还能力并无问题，则表明B对该项债权计提的坏帐准备应当为零，则应当先对B的报表进行调整后才能与A合并。

提问人：zhs7403 时间：2016-08-21 22:27:33
在A的合并报表层面，应作为一项与企业合并同时发生的债权债务结算交易处理。陈老师，您的意思是说非同控下计算资产的公允价值时需要剔除该资产？即不考虑该因素后的值？

回答人：chenyiwei
在计算被购买方可辨认净资产公允价值时，不用扣除该项应收款项的金额。但在并入之后，随即将该项应收款项与购买方账面的应付款项抵销，这不影响购买日确认的合并商誉。

提问人：zengfengxia 时间：2016-09-14 11:34:20
陈版， 4 楼的回复中提到计算被购买方可辨认净资产公允价值时不用扣除该项应收款应如何理解，购买方不应当会取得一项对自己的应收款资产，我理解在编制财务报表附注时，对取得被购买方的可辨认净资产的披露中剔除应收款是不是更容易理解，相应的合并对价也扣除相应的金额（作为往来款结算而不是合并对价）？

回答人：chenyiwei
也可以这样理解。